【裁判字號】    99,訴,218
【裁判日期】    990720
【裁判案由】    違反毒品危害防制條例等
【裁判全文】
臺灣屏東地方法院刑事判決              99年度訴字第218號
公  訴  人  台灣屏東地方法院檢察署檢察官
被      告  丙○○
指定辯護人  本院公設辯謢人甲○○
上列被告因違反毒品危害防制條例等案件，經檢察官提起公訴（
98年度少連偵字第54號、98年度偵字第6188號）本院判決如下：
    主  文
丙○○成年人與少年共同販賣第二級毒品，處有期徒刑年捌月
，扣案丙○○所有供販賣毒品所用SONY ERICSSON 牌手機1 支（
含0000000000號SIM 卡1 張）沒收；又犯竊盜罪，處有期徒刑
月。應執行有期徒刑年拾月，扣案丙○○所有供販賣毒品所用
SONY ERICSSON 牌手機1 支（含0000000000號SIM 卡1 張）沒收
。
其餘被訴部分無罪。
    事  實
一、丙○○明知少年王○○（真實姓名年籍資料詳卷）在販賣第
    二級毒品甲基安非他命，竟與之基於共同犯意聯絡，於民國
    98年6 月19日，由丁○○先以「0000000000」行動電話電話
    撥打王○○所使用之「0000000000」行動電話，告知王○○
    欲購買新台幣（下同）1,000 元之甲基安非他命，王○○告
    知丙○○前往交付，丙○○乃攜帶欲出售之甲基安非他命至
    屏東市鶴聲國中前，交付予丁○○，並向丁○○收取1 千元
    款項，因發現該千元紙幣係偽鈔而丟棄，嗣經警在其住處搜
    索並扣得丙○○所有供販賣毒品所用SONY ERICSSON 牌手機
    1 支（含0000000000號SIM 卡1 張）。丙○○另基於意圖為
    自己不法之所有之犯意，於98年8 月11日下午3 時20分許，
    在其曾任職之屏東市逢甲商場35號倉庫前，見乙○○所有之
    皮包放置在貨架上，且當時四下無人，遂徒手竊取皮包內之
    現金6,000 元。得手後，再騎乘機車逃逸。嗣後警方據報，
    調閱現場監視錄影畫面所示之車號而查獲上情。
二、案經高雄縣政府警察局仁武分局及屏東縣政府警察局屏東分
    局報告台灣屏東地方法院檢察署檢察官偵查起訴。
    理  由
壹、程序方面
一、依刑事訴訟法第159 條第1 項規定，被告以外之人於審判外
    之言詞或書面陳述等傳聞證據，原則上無證據能力，本件證
    人丁○○及少年王○○於司法警察調查中所為之陳述，均為
    被告以外之人於審判外之陳述，除除據被告及辯護人於準備
    程序期日明示拒絕納為證據，其警詢中陳述經查無得為證據
    之例外情形，應認為無證據能力。
二、復按傳聞法則之理論依據，在於傳聞證據未經當事人之反對
    詰問予以核實，乃予排斥，惟若當事人已放棄對原供述人之
    反對詰問權，於法院審判時表明同意該等傳聞證據可作為證
    據，基於證據資料愈豐富，愈有助於真實發現之理念，並貫
    徹刑事訴訟法修法加重當事人進行主義之精神，確認當事人
    對於證據能力有處分權之制度，傳聞證據經當事人同意作為
    證據，法院認為適當者，亦得為證據。本判決下列所引用之
    各項證據方法之證據能力，被告及其辯護人於本院審判期日
    中均未予爭執，且迄至言詞辯論終結前亦未再聲明異議，本
    院審酌該等言詞陳述及書面陳述作成時之情況，並無不宜作
    為證據之情事，依刑事訴訟法第159 條之5 之規定，自得作
    為證據，合先敘明。
貳、實體方面
甲、有罪部分
一、上開與少年共同販賣第二級毒品甲基安非他命及竊盜之事實
    ，業據被告丙○○於本院準備程序及審理時均坦承不諱（本
    院卷第13頁反面、第29頁反面），核與證人丁○○於本院審
    理中具結之證言（本院卷第33頁）及證人乙○○警詢中之指
    訴均相符。此外，復有監聽譯文1 份（高雄縣警察局仁武分
    局警卷第71頁）及監視器翻拍之照片2 張（屏東縣政府警察
    局屏東分局警卷第9 頁）附卷可證，足認被告之自白與事實
    相符，應可採信。本件被告販賣第二級毒品及竊盜之事證明
    確，其犯行已堪認定。
二、核被告丙○○所為，係犯毒品危害防制條例第4 條第2 項之
    販賣第二級毒品罪及刑法第320 條第1 項之竊盜罪。被告持
    有第二級毒品進而販賣，其持有之行為已為販賣所吸收而不
    另論罪。少年王○○為80年8 月出生，有其年籍資料在卷，
    被告係成年人，竟與對共同犯罪，其與少年王○○就販賣第
    二級毒品部分，有共同之犯意聯絡及行為之分擔，均為共同
    正犯，應依兒童及少年福利法第70條規定，除法定刑無期徒
    刑外，餘應加重其刑至二分之一。又被告所犯上開2 罪間，
    犯意各別，構成要件互異，應分別論罪，合併處罰。
三、又被告固有意圖營利販賣第二級毒品甲基安非他命之行為1
    次，惟其因而可取得之利益總共僅有1,000 元，金額非鉅，
    所販售之毒品數量亦僅1 小包，數量亦非龐大，被告僅係零
    星將第二級毒品甲基安非他命出售他人以獲取利益，與一般
    大盤毒梟販賣毒品之數量重達數百公克或數公斤以上危害社
    會治安重大之情形，顯然有別，倘仍對其販賣第二級毒品之
    犯行科以法定最輕本刑之七年以上有期徒刑，猶嫌過重，爰
    就其上開所犯之罪，依刑法第59條規定酌減其刑，並依刑法
    第71條第1 項先加後減之。爰審酌毒品對我國社會之安寧秩
    序及國人之身心健康可能產生之危害至鉅，政府三令五申禁
    絕毒品交易，被告竟仍意圖營利，販賣第二級毒品，助長毒
    品之流通與氾濫，所為實有不當，及被告於審理中對於前述
    2 罪均已坦承犯行，已有悔意，念及其販賣毒品之數量甚微
    ，竊取之金錢亦不多，法益侵害性均較輕，暨其生活狀況、
    智識程度等一切情狀量處如主文所示之刑，以資懲儆。扣案
    之SONY ERICSSON 牌手機1 支（含0000000000號SIM 卡1 張
    ）1 支，為被告丙○○所有，業據其供承在卷（見偵查卷第
    55 頁 ），且係其與少年王○○聯絡共同販毒所用之物，有
    監聽譯文可證，應依毒品危害防制條例第19條第1 項規定沒
    收之。另被告自承販賣第二級毒品所得1 千元是假鈔之事實
    ，業據證人丁○○於檢察官偵查中證述屬實（偵查卷第65頁
    ），與監聽譯文中被告傳給少年王○○之簡訊”對不起我拿
    到假錢”相符，應可採信。是被告既拿到假鈔且已丟棄，其
    並無販賣所得可言，爰不另予宣告沒收。
乙、無罪部分
一、公訴意旨略以：被告丙○○另於98年6 月19日起至同年7 月
    1 日止之期間內，在屏東市○○路上之統一超商前，販賣第
    二級毒品甲基安非他命予丁○○2 次，並向丁○○各收取
    500 元對價。因認丙○○涉有毒品危害防制條例第4 條第2
    項之販賣第二級毒品2 次之罪嫌云云。
二、按犯罪事實應依證據認定之，無證據不得認定犯罪事實；不
    能證明被告犯罪者，應諭知無罪之判決，刑事訴訟法第154
    條第2 項、第301 條第1 項分別定有明文。次按認定不利於
    被告之事實，須依積極證據，苟積極證據不足為不利於被告
    事實之認定時，即應為有利於被告之認定，更不必有何有利
    之證據；且被告否認犯罪所持之辯解縱屬不能成立，仍非有
    積極證據足以證明其犯罪行為，不能遽為有罪之認定；而認
    定犯罪事實所憑之證據，雖不以直接證據為限，間接證據亦
    包括在內，然而無論直接或間接證據，其為訴訟上之證明，
    須於通常一般之人均不致有所懷疑，而得確信其為真實程度
    者，始得據為有罪之認定，倘其證明尚未達此一程度，而有
    合理懷疑存在時，事實審法院復就其心證上理由予以闡述，
    敘明其如何無從為有罪之確信，因而為無罪之判決，尚不得
    任意指為違法（最高法院30年上字第816 號、第1831號判例
    、76年台上字第4986號判例意旨參照）。
三、公訴人認被告涉犯上開販賣第二級毒品甲基安非他命2 次犯
    嫌，係以證人即丁○○偵查中具結之證述、監聽譯文，及通
    聯紀錄等為論據。訊據被告堅決否認有此等犯行，辯稱：只
    有在鶴聲國中送過1 次等語（本院卷第13頁反面）。
四、經查：除上開有罪部分外，本件起訴意旨就被告其餘涉犯販
    賣第二級毒品甲基安非他命部分，僅以證人丁○○偵查中具
    結之指訴、監聽譯文等為主要論據。然監聽譯文主要是證人
    丁○○及其他購毒者與少年王○○之通話，並無法推論被告
    有前述二次販賣毒品犯行。又證人丁○○偵查中證稱：「鶴
    聲國中那一天我確實是丙○○，統一超商那二次，我沒有辦
    法確定是不是同一個人」等語（偵查卷第65頁），核與審理
    中證稱：「看過被告一次，在鶴聲國中，只有看過一次」等
    語相符（本院卷第33頁），足認被告自白僅在鶴聲國中交付
    毒品予丁○○1 次等語，較可採信。此外，檢察官所提出之
    證據，尚不足以認定被告有公訴意旨所指另2 次販賣第二級
    毒品之犯行，其間尚有合理之懷疑存在，自難遽認被告另有
    販賣甲基安非他命2 次之犯行。此外，復查無其他積極證據
    足資認定被告有公訴意旨所述上開犯行，此部分犯罪即屬不
    能證明，揆諸首揭說明，依法應為其無罪之諭知
據上論斷，應依刑事訴訟法第299 條第1 項、第301 條第1 項，
毒品危害防制條例第4 條第2 項、第19條第1 項，刑法第11條、
第28條、第59條，刑法第320 條第1 項、第51條第5 款，兒童及
少年福利法第70條第1項，刑法施行法第1條之1，判決如主文。
本案經檢察官李秀玲到庭執行職務。
中    華    民    國    99    年    7     月    20    日
                  刑事第二庭  審判長法  官  黃國永
                                    法  官  翁世容
                                    法  官  簡光昌
以上正本證明與原本無異。
如不服本判決應於收受判決後10日內向本院提出上訴書狀，並應
敘述具體理由；其未敘述上訴理由者，應於上訴期間屆滿後20日
內向本院補提理由書（均須按他造當事人之人數附繕本）「切勿
逕送上級法院」。
中    華    民    國    99    年    7     月    20    日
                                    書記官  黃佳惠
附錄本案論罪科法條全文：
毒品危害防制條例第4條第2項
製造、運輸、販賣第二級毒品者，處無期徒刑或7 年以上有期徒
刑，得併科新臺幣7 百萬元以下罰金。


司法院資訊處製作；財團法人民間司法改革基金會備份。
